臺灣臺中地方法院刑事判決
111年度訴字第917號
公  訴  人  臺灣臺中地方檢察署檢察官
被      告  郭言宥


上列被告因妨害秩序案件，經檢察官提起公訴（110年度少連偵
字第204號），被告於準備程序時就被訴事實為有罪陳述，經檢
察官聲請改依協商程序而為判決，本院合議庭裁定由受命法官獨
任進行認罪協商程序，判決如下：
    主      文
戊○○犯意圖供行使之用而攜帶兇器在公共場所聚集三人以上下手
實施強暴脅迫罪，處有期徒刑陸月，如易科罰金，以新臺幣壹仟
元折算壹日。
    犯罪事實及理由
一、本案犯罪事實及證據，除補充證據「被告於本院準備程序及
    協商程序時所為之自白（見本院卷第179頁、第180頁）」外
    ，其餘均引用檢察官起訴書之記載（如附件）。
二、本案被告已認罪，經檢察官與被告於審判外達成協商合意，
    其合意內容如主文所示。上開協商合意並無刑事訴訟法第45
    5條之4第1項所列情形之一，檢察官聲請改依協商程序而為
    判決，本院爰不經言詞辯論，於協商合意範圍內為協商判決
    。
三、應適用之法條：刑事訴訟法第455條之2第1項、第455條之4 
    第2項、第455條之8、第454條第2項，刑法第150條第1項後
    段、第2項、第41條第1項前段。
四、協商判決除有刑事訴訟法第455條之4第1項第1款於本訊問程
    序終結前，被告撤銷協商合意或檢察官撤回協商聲請者；第
    2款被告協商之意思非出於自由意志者；第4款被告所犯之罪
    非第455條之2第1項所得以協商判決者；第6款被告有其他較
    重之裁判上一罪之犯罪事實者；第7款法院認應諭知免刑或
    免訴、不受理者情形之一及違反同條第2項「法院應於協商
    合意範圍內為判決；法院為協商判決所科之刑，以宣告緩刑
    、2年以下有期徒刑、拘役或罰金為限」之規定外，不得上
    訴。
五、如有上開可得上訴情形，應於收受判決送達後20日內向本院
    提出上訴書狀（應敘述具體理由並附繕本）。上訴書狀如未
    敘述理由，應於上訴期間屆滿後20日內補提理由書於本院。
本案經檢察官乙○○提起公訴，檢察官甲○○到庭執行職務。
中　　華　　民　　國　　111 　年　　10　　月　　28　　日
                  刑事第十四庭  法  官  王怡蓁
以上正本證明與原本無異。
告訴人或被害人如不服判決，應備理由具狀向檢察官請求上訴，
上訴期間之計算，以檢察官收受判決正本之日起算。
                                書記官  黃雅青
中　　華　　民　　國　　111 　年　　10　　月　　28　　日
附錄論罪科刑法條：
中華民國刑法第150條
在公共場所或公眾得出入之場所聚集三人以上，施強暴脅迫者，
在場助勢之人，處1年以下有期徒刑、拘役或10萬元以下罰金；
首謀及下手實施者，處6月以上5年以下有期徒刑。
犯前項之罪，而有下列情形之一者，得加重其刑至二分之一：
一、意圖供行使之用而攜帶兇器或其他危險物品犯之。
二、因而致生公眾或交通往來之危險。
　　
【附件】
臺灣臺中地方檢察署檢察官起訴書
                                  110年度少連偵字第204號
　　被　　　告　丙○○　男　22歲（民國00年0月0日生）
　　　　　　　　　　　　住○○市○○區○○○路000巷00號5
　　　　　　　　　　　　　樓之2
　　　　　　　　　　　　國民身分證統一編號：Z000000000號
　　　　　　　　戊○○　男　19歲（民國00年0月00日生）
　　　　　　　　　　　　住○○市○○區○○路0段000號
　　　　　　　　　　　　國民身分證統一編號：Z000000000號
　　　　　　　　丁○○　男　20歲（民國00年00月0日生）
　　　　　　　　　　　　住○○市○○區○○路00號
　　　　　　　　　　　　國民身分證統一編號：Z000000000號
上列被告等因妨害秩序案件，業經偵查終結，認應提起公訴，茲
敘述犯罪事實及證據並所犯法條如下：
　　　　犯罪事實
一、丁○○與少年陳○因細故發生爭執，故約定於民國109年7月20
    日凌晨，在臺中市○區○○路0段00號之長青公園（下稱長青公
    園）談判，丁○○乃夥同丙○○、戊○○、少年劉曜○、王俊○、黃
    献○及廖紀○（前4人另由臺灣臺中地方法院少年法庭審理，
    下稱丁○○等人）等人，共同基於在公共場所聚集三人以上施
    強暴下手實施之犯意聯絡，於109年7月20日凌晨5時13分前
    某時許，由丁○○騎乘車牌號碼000-000號普通重型機車搭載
    少年王俊○、丙○○駕駛車牌號碼000-0000號自用小客車搭載
    戊○○、少年黃献○騎乘車牌號碼000-0000號普通重型機車、
    少年廖紀○騎乘車牌號碼000-000號普通重型機車一同前往長
    青公園，丙○○駕駛之車輛後車廂放有球棒4支。丁○○等人先
    於同日凌晨4時50分許，在長青公園附近集結，並由戊○○自
    丙○○駕駛之車輛內取出球棒，並提供給其他人使用。丁○○等
    人到長青公園後，即分持球棒、安全帽或徒手毆打少年陳○
    ，並將少年陳○丟入長青公園之水池內，致其受有頭皮撕裂
    傷、左肩多處挫傷、右上肢及左下肢多處挫傷、右手腕尺骨
    遠端莖突閉鎖性骨折、右手前臂尺骨幹閉鎖性線性骨折、右
    手第三及第五指骨疑似閉鎖性骨折等傷害（傷害部分未據告
    訴），丁○○等人在長青公園之公共場所聚集三人以上，對少
    年陳○下手實施強暴行為，影響並危害鄰近住戶之安寧與秩
    序。嗣經警據報到場處理查獲，始悉上情。
二、案經臺中市政府警察局第二分局報告偵辦。
　　　　證據並所犯法條
一、訊據被告丁○○、丙○○於本署偵查中對於上開事實，坦承不諱
    ，核與證人即少年陳○、劉曜○、王俊○、黃献○及廖紀○、馮
    靖焜、黃豊騫於警詢指述情節大致相符，且有員警職務報告
    、中國醫藥大學附設醫院診斷證明書、現場監視器畫面翻拍
    照片等附卷，足認被告丁○○、丙○○之自白與事實相符，堪以
    採信。被告戊○○於本署偵查中固坦承有於本件案發時間前往
    長青公園，然矢口否認有何妨害秩序犯行，辯稱：當天伊是
    被告丙○○一起去的，要去該處跟朋友講事情，伊有拿球棒給
    現場的人，可能是現場的人想要球棒防衛，因為其等是要去
    談事情，但伊沒有拿球棒打人云云。然被告戊○○既然知悉要
    去長青公園談事情，且有提供球棒給現場之人使用，亦有與
    現場之人一同前往長青公園，甚難僅以其未持球棒打人，而
    認與其他下手打人之人無犯意聯絡，不成立妨害秩序罪嫌，
    被告所辯，顯不足採。是被告丁○○、丙○○、戊○○前揭罪嫌均
    堪認定。
二、按「意思之聯絡並不限於事前有所謀議，即僅於行為當時有
    共同犯意之聯絡者，亦屬之，且其表示之方法，亦不以明示
    通謀為必要，即相互間有默示之合致，亦無不可。」（最高
    法院73年台上字第2364號刑事判例要旨參照）；「從而，在
    行為人係複數之情況下，倘事前參與合謀，或事中預見其結
    果，猶出於明、默示之犯意聯絡，分工合作，終致結果發生
    ，即應就犯罪之全部結果，共同負責，不能割裂，僅就參與
    之部分作為予以評價。」（最高法院100年度台上字第3890
    號刑事裁判要旨參照）；「在學理上，有『任意共犯』與『必
    要共犯』之分，前者指一般原得由一人單獨完成犯罪而由二
    人以上共同實施之情形，當然有刑法總則共犯規定之適用；
    後者係指須有二人以上之參與實施始能成立之犯罪而言。且
    『必要共犯』依犯罪之性質，尚可分為『聚合犯』與『對向犯』，
    其二人以上朝同一目標共同參與犯罪之實施者
    ，謂之『聚合犯』，如刑法分則之公然聚眾施強暴、脅迫罪、
    參與犯罪結社罪、輪姦罪等是，因其本質上即屬共同正犯，
    故除法律依其首謀、下手實施或在場助勢等參與犯罪程度之
    不同，而異其刑罰之規定時，各參與不同程度犯罪行為者之
    間，不能適用刑法總則共犯之規定外，其餘均應引用刑法第
    28條共同正犯之規定。」（最高法院81年度台非字第233號
    刑事判決要旨參照）。核被告丁○○、丙○○、戊○○所為，均係
    犯刑法第150條第1項後段、同條第2項之意圖供行使之用而
    攜帶兇器在公共場所聚集三人以上施強暴罪嫌。被告3人就
    上開罪嫌間，有犯意聯絡及行為分擔，請論以共同正犯。被
    告丙○○於案發時業已成年，而與案發當時尚未滿18歲之同案
    共犯少年劉曜○、王俊○、黃献○及廖紀○，共同故意對案發當
    時尚未滿18歲之被害人少年陳○為上開犯行，請依兒童及少
    年福利與權益保障法第112條第1項前段之規定加重其刑。
三、依刑事訴訟法第251條第1項提起公訴。
　　此　致
臺灣臺中地方法院
中　　華　　民　　國　 111　　年　　3 　　月　　21　　日
　　　　　　　　　　　　　　　檢　察　官　乙○○